【裁判字號】    98,交上易,1689
【裁判日期】    981210
【裁判案由】    公共危險等
【裁判全文】
臺灣高等法院臺中分院刑事判決      98年度交上易字第1689號
上  訴  人
即  被  告  甲○○
選任辯護人  周進文律師
上列上訴人即被告因公共危險等案件，不服臺灣臺中地方法院98
年度交易字第386號中華民國98年9月30日第一審判決（起訴案號
：臺灣臺中地方法院檢察署98年度偵字第11582號），提起上訴
，本院判決如下：
    主    文
上訴駁回。
甲○○緩刑貳年。
    犯罪事實
一、甲○○於民國98年2月24日晚間約7時許起至8時許止，在台
    中縣太平市一處名為台中小鎮之餐廳飲用啤酒約2、3瓶後，
    已達不能安全駕駛動力交通工具之程度，竟仍於同日晚間約
    9時許，駕駛車牌號碼為8838-WH號之自小客車離去，而沿台
    中縣太平市○○路（下稱太平路），由東向西往台中巿方向
    行駛。至同日晚間約9時10分許，行經太平路655號對面時，
    本應注意汽車在同一車道行駛時，除擬超越前車外，後車與
    前車之間應保持隨時可以煞停之距離，及汽車行駛時，駕駛
    人應注意車前狀況，並隨時採取必要之安全措施；而依當時
    夜間有照明、路面鋪設柏油且乾燥、無缺陷、無障礙物、視
    距良好等一切情狀，並無不能注意之情事。惟因其酒醉駕車
    ，意識模糊，不能集中注意力，致違反上開應注意之義務，
    自後追撞同向在其前方由丙○○所騎乘車牌號碼為JBG-903
    號之機車，致丙○○及其搭載之女兒丁○○均人、車倒地，
    丙○○因而受有骨盆閉鎖性骨折、左小腿開放性傷口、顏面
    及雙側下肢多處擦傷、左側眼框周圍挫傷等傷害，丁○○則
    受有左側肱骨、橈骨及尺骨閉鎖性骨折、左側小腿開放性傷
    口大於30公分等傷害。嗣警方據報前往處理，甲○○向警員
    楊政宏承認即為肇事之人，而依法接受裁判，並經警方施以
    酒精濃度測試，測得其呼氣酒精濃度高達每公升0.79毫克，
    始查悉上情。
二、案經丙○○、丁○○訴由臺灣臺中地方法院檢察署檢察官偵
    查起訴。
    理    由
壹、證據能力部分：
    按被告以外之人於審判外之陳述，雖不符刑事訴訟法第159
    條之1至同條之4之規定，而經當事人於審判程序同意作為證
    據，法院審酌該言詞陳述或書面陳述作成時之情況，認為適
    當者，亦得為證據；當事人、代理人或辯護人於法院調查證
    據時，知有第159條第1項不得為證據之情形，而未於言詞辯
    論終結前聲明異議者，視為有前項之同意；乃該法第159條
    之5所明定。查本件於下列判決理由中所臚列被告以外之人
    於審判外所為陳述（包括各項文書），因檢察官與被告甲○○及其選任辯護人於本院辯論終結前，對於證據能力均不爭
    執，本院審酌各該證據作成時之狀態，也認無非法取得之情
    形，且適合作為本案之證據使用，故均有證據能力。
貳、實體方面：
（一）訊據上訴人即被告甲○○對其於前揭時地飲酒後，仍駕駛
      該部自小客車離去，而於途中自後追撞告訴人丙○○所騎
      乘之機車，致告訴人等各受有前述之傷害，及其後來為警
      測得呼氣酒精濃度達每公升0.79毫克等情節，均坦承無誤
      ；惟辯稱其確有與告訴人和解之意，且本已達成和解，亦
      備妥欲給付之頭期款金額，然因告訴人事後反悔，不承認
      雙方和解之條件，不願撤回告訴，致其被判重罪云云。選
      任辯護人則為被告辯護略以：刑法第185條之3之公共危險
      罪，須以不能安全駕駛為構成要件，而是否已達此程度，
      應綜合各種客觀情事以資審認，不能以測得之酒精濃度為
      唯一之標準，原審判決僅以酒精濃度作為認定依據，有判
      決不備理由之違誤；又被告已與告訴人成立和解，被告亦
      願依和解內容給付告訴人，告訴人卻於事後反悔，拒絕接
      受分期付款，不願撤回告訴，致被告無法履行第一期分期
      付款，此誠屬可歸責於告訴人，但不利益反而由被告承擔
      ，原審判決應執行有期徒刑5月，核屬非輕，未諭知緩刑
      ，亦有不當云云。惟查：
      1.關於前揭犯罪事實欄所載被告飲酒後駕車，而自後追撞
        告訴人丙○○所騎乘搭載其女兒丁○○之機車，致其等
        人、車倒地，分別受有前揭傷害，及被告為警調查時承
        認即為肇事人，願依法接受裁判，並經警測得其呼氣酒
        精濃度為每公升0.79毫克等事實，業據告訴人等具狀陳
        述明確（見偵查卷第4-8頁），核與被告於原審及本院
        審理時所供承上開肇事經過之語相符（見原審卷第37頁
        、本院卷第28頁反面-29頁），並有酒精濃度測試單、
        道路交通事故現場圖、道路交通事故調查報告表(一)、(二)
        、台中縣警察局道路交通事故肇事人自首情形紀錄表、
        舉發違反道路交通管理事件通知單各1件、中國醫藥大
        學附設醫院診斷證明書2份、現場照片10張附卷可證（
        見警卷第16-21、25-32頁）。
      2.按汽車在同一車道行駛時，除擬超越前車外，後車與前
        車之間應保持隨時可以煞停之距離；又汽車行駛時，駕
        駛人應注意車前狀況及兩車併行之間隔，並隨時採取必
        要之安全措施，為道路交通安全規則第94條第1、3項所
        明定。被告甲○○駕駛自小客車於上述時、地，應注意
        、能注意竟疏未注意遵守上開保護他人之法令，而從後
        方追撞告訴人所騎乘之機車，顯有過失甚明，且與告訴
        人等所受傷害間具有相當之因果關係。故其以一過失行
        為，造成告訴人等均受有傷害之犯行，已明確無疑。
      3.又從前述被告經警方施以酒精濃度測試，測得其呼氣酒
        精濃度為每公升0.79毫克之事實，可知被告為酒後駕車
        。而若非被告已經酒醉，意識模糊，注意力不能集中，
        無法安全駕駛，即不致自後追撞同向在其前方由告訴人
        所騎乘之機車。故被告確有服用酒類，不能安全駕駛動
        力交通工具而駕駛之犯行無誤；選任辯護人辯稱本件僅
        有酒精濃度測得之結果，不足認定被告構成上開犯罪云
        云，尚非可採。
      4.綜合前述，本件事證已明，前開被告過失傷害及公共危
        險等犯行，均已足可認定。
（二）核被告甲○○所為，係犯刑法第185條之3之公共危險及第
      284條第1項前段之過失傷害等罪。其因一過失行為，致告
      訴人丙○○、丁○○均受有普通傷害，而觸犯數罪名，為
      想像競合犯，應依刑法第55條之規定從一重處斷。又被告
      酒醉駕車因而致人受傷，依法應負刑事責任，故就所犯過
      失傷害罪部分，應依道路交通管理處罰條例第86條第1項
      之規定加重其刑；惟其於肇事後，就過失傷害部分，即向
      警方坦承為肇事之人，而接受裁判，符合自首之要件，應
      依刑法第62條前段之規定減輕其刑，並先加後減之。再者
      ，被告上開所犯2罪名，一為故意行為，一為過失行為，
      行為互殊，應分論併罰。原審因被告所犯，事證明確，而
      適刑法第185條之3、第284條第1項、第55條、第62條前段
      、第51條第5款、第41條第1項前段、道路交通管理處罰條
      例第86條第1項、刑法施行法第1條之1等規定，並審酌被
      告無不良前科，對告訴人造成之損害不輕，但坦承犯行，
      及雙方已成立和解契約，告訴人復已扣得被告新臺幣20萬
      元之存款，惟因告訴人拒絕接受分期付款，致被告亦未依
      所成立之調解條件履行第一期分期付款等一切情狀，而就
      其所犯2罪，分別量處有期徒刑3月、4月，並定應執行刑
      為有期徒刑5月，及諭知易科罰金之折算標準，核其認事
      、用法均無違誤，量刑亦屬妥適。至於告訴人等在本院言
      詞辯論終結後，補提出其等與被告就本件車禍肇事糾紛所
      再行和解之臺灣臺中地方法院98年度訴字第2579號和解筆
      錄，和解成立內容記載：「壹、兩造前就臺灣臺中地方法
      院98年度司中調字第809號調解筆錄，兩造同意再行成立
      和解內容如下：原告（即本件被告甲○○）願給付被告二
      人（即本件告訴人丙○○、丁○○）新臺幣壹佰參拾萬元
      整。貳、前項金額於扣除被告二人在臺灣臺中地方法院98
      年度司執字第45823號強制執行事件中所執行受償之貳拾
      萬元後，剩餘壹佰壹拾萬元整，由原告於本和解筆錄訂立
      之同時，給付被告二人現金壹拾萬元整及附件所示之臺灣
      銀行支票（票號：BF0000000、發票日98年12月8日、受款
      人：丙○○、發票人：臺灣中小企銀太平分行），面額壹
      佰萬元整，供為清償完畢。‧‧‧」等情節，於本件前開
      事實之認定尚不生影響，併予敘明。
（三）被告上訴意旨雖謂僅依酒精濃度測試之結果，不能認定其
      涉有刑法第185條之3之公共危險罪嫌，且因告訴人拒絕分
      期付款，始致其無法受原審輕判云云。惟查被告確實構成
      上開公共危險罪，並非僅有酒精濃度測試之結果可資認定
      ，其他相關之積極證據，前已敘明；又告訴人與被告間起
      初和解之情形，業經原審於科刑時詳予說明並斟酌有如上
      述，被告徒憑己見任意指摘原判決量刑不當，尚非可採；
      故被告之上訴，顯無理由，應予駁回。末查被告從無前科
      ，未曾因故意犯罪受有期徒刑以上刑之宣告，此有臺灣高
      等法院被告前案紀錄表1份附卷可按，其因一時失慮，誤
      犯本案，經本件罪刑之宣告後，應知所警惕，而無再犯之
      虞，故前開所宣告之刑，以暫不執行為宜，爰併宣告緩刑
      2年，以啟自新。
據上論斷，應依刑事訴訟法第368條，刑法第74條第1項第1款，
判決如主文。
本案經檢察官乙○○到庭執行職務。
中    華    民    國    98    年    12    月    10    日
            刑事第九庭  審判長法  官  江  德  千
                              法  官  許  旭  聖
                              法  官  莊  深  淵
以上正本證明與原本無異。
不得上訴。
                              書記官  陳  振  海
中    華    民    國    98    年    12    月    10    日


司法院資訊處製作；財團法人民間司法改革基金會備份。
